臺灣新竹地方法院刑事判決　　　　　　　 94年度訴字第707號
公　訴　人　臺灣新竹地方法院檢察署檢察官
被　　　告　甲○○
上列被告因偽造文書案件，經檢察官聲請以簡易判決處刑（94年
度偵字第2286號），及移送併案審理（94年度偵字第1817號、第
2305號、第3604號），本院認為應適用通常程序，判決如下：
    主  文
本件公訴不受理。
    理  由
一、公訴及移送併案意旨略以：被告甲○○係址設新竹市○○路
    ○ 段393 號6 樓「馬德斯帝貿易有限公司新竹分公司」（下
    稱馬德斯帝公司）之實際負責人，明知許書哲之母王彩蘭、
    吳麗芳之祖母蔡李錦蓮、劉代禎之母劉萬四妹、許錦塗之母
    許姜棕及呂玉梅之婆婆林彩雲等人之病情未達可聘僱外籍家
    庭監護工之標準，竟基於行使偽造私文書之概括犯意，於自
    民國91年7 月間某日起至同年10月間某日止，以新臺幣（下
    同）15,000元不等之代價，透過林明松（另經檢察官為不起
    訴處分）在財團法人長庚醫院林口醫學中心內（下稱長庚醫
    院），向姓名、年籍不詳自稱「盧小姐」之女子購買偽造之
    載明為「長庚醫院」、「東元綜合醫院」（位於新竹縣竹北
    市縣○○路69號）出具之「雇主申請聘僱家庭外籍監護工專
    用診斷證明書」（含巴士量表）後，由甲○○持之用以向主
    管機關即行政院勞工委員會（下簡稱勞委會）為許書哲、吳
    麗芳、劉代禎、許錦塗及呂玉梅等聲請聘僱外籍監護工看護
    其等母親、祖母及婆婆等，致生損害於「長庚醫院」、「東
    元綜合醫院」及主管機關勞委會審核家庭外籍監護工申請案
    件之正確性。因認被告涉犯刑法第216 條、第210 條之行使
    偽造私文書罪嫌等等。
二、按同一案件繫屬於有管轄權之數法院者，除經直接上級法院
    裁定由繫屬在後之法院審判外，後繫屬之法院即應諭知不受
    理，而由繫屬在先之法院審判；且得不經言詞辯論為之，刑
    事訴訟法第8 條、第303 條第7 款及第307 條定有明文。所
    謂同一案件，係指所訴彼此兩案為同一被告，其被訴之犯罪
    事實亦屬同一者而言，是審認案件是否同一，端視被告及犯
    罪事實是否同一而定，茍被告與被訴之犯罪事實係屬同一，
    即屬同一案件，自不因被害人之人數而有不同，蓋犯罪事實
    是否同一，係專以刑罰權對象之客觀事實是否同一為準；為
    避免法院對於僅有同一刑罰權之案件，先後為重複之裁判，
    或更使被告遭受二重處罰之危險，故刑事訴訟法第303 條第
    2 款、第7 款規定不許其他人就已經提起公訴或自訴之案件
    ，在同一法院或不同一法院重行起訴，此即所謂「禁止二重
    起訴」之原則。又連續數行為而犯同一之罪名，則檢察官已
    就犯罪事實一部起訴，其效力及於全部，自不得就其後之連
    續犯罪事實再行起訴（最高法院56年度台非字第109 號裁判
    要旨參照）。
三、經查：
（一）甲○○係馬德斯帝公司新竹分公司之實際負責人，明知陳
      文發（另為不起訴處分）之妻郭秀並未在林口長庚醫院應
      診，竟與林明松（曾經判決確定，另經檢察官為不起訴處
      分）、「王先生」基於偽造文書之共同犯意聯絡，由「王
      先生」在臺北市○○區○○街16巷6 號，招攬陳文發申請
      外籍監護工，並提供郭秀戶口名簿等文件資料，再由甲○
      ○於91年6 月間某日，委請林明松以每紙診斷證明書15,
      000 元之代價，向姓名、年籍不詳自稱「盧小姐」之女子
      ，購買林口長庚醫院診斷證明書、巴氏量表等不實文件，
      再由甲○○以馬德斯帝公司名義，填寫雇主聘僱外籍勞工
      申請表，於91年6 月21日向勞委會提出申請行使，聘僱外
      籍監護工來臺，致生損害於林口長庚醫院及主管機關行政
      院勞工委員會審核外籍監護工申請案件之正確性。經臺灣
      士林地方法院檢察署主動簽分偵辦，認係涉犯刑法第216
      條、第210 條之行使偽造私文書，業經該署檢察官於94年
      5 月25日，以94年度偵字第3263號聲請簡易判決處刑，並
      於94年6 月10日以94年度士簡字第614 號繫屬臺灣士林地
      方法院審理中，迄今尚未審結等情，有前開聲請簡易判決
      處刑書及本院公務電話紀錄表各1 份在卷可查。
（二）被告本案經聲請簡易判決處刑（起訴）之行使偽造私文書
      行為與上開臺灣士林地方法院審理之行使偽造私文書行為
      ，時間上緊接，犯罪手法類同，觸犯基本構成要件相同之
      罪名，顯係基於概括的犯意反覆為之，有連續犯之裁判上
      一罪關係，屬於刑事訴訟法第8 條前段所謂「同一案件」
      甚明。
（三）惟本案係臺灣新竹地方法院檢察署檢察官於94年7 月12日
      提起公訴（聲請簡易判決處刑），而於94年7 月28日始繫
      屬於本院，此有聲請簡易判決處刑書、本院卷附臺灣新竹
      地方法院檢察署94年7 月27日竹檢威樸94偵2286字第2959
      號函及其上蓋用之本院收文章戳記在卷可證，堪認本院為
      繫屬在後之法院，參諸前開規定及說明，應由繫屬在先之
      臺灣士林地方法院審判，爰不經言詞辯論，逕為不受理之
      判決。
四、依刑事訴訟法第452 條、第303 條第7 款、第307 條，判決
    如主文。
中　　華　　民　　國　　94　　年　　9 　　月　　15　　日
                  刑事第四庭審判長法　官  賴淑敏
                  　              法  官  魏瑞紅
                                  法  官  馮俊郎
以上正本證明與原本無異。
如不服本判決，應於判決送達後10日內向本院提出上訴狀 (應附
繕本)，上訴於臺灣高等法院。
中　　華　　民　　國　　94　　年　　9 　　月　　15　　日
                                  書記官  鄧雪怡
